臺灣臺中地方法院刑事判決            100年度侵訴字第156號
公  訴  人  臺灣臺中地方法院檢察署檢察官
被      告  甲男卷內代號00.
                 、住所均詳卷.
上列被告因妨害性自主罪案件，經檢察官提起公訴（100年度偵
字第10219號），本院合議庭裁定由受命法官獨任進行簡式審判
程序，判決如下：
    主          文
甲男對於十四歲以上未滿十六歲之女子為猥褻之行為，共罪，
各處有期徒刑月；又故意對少年犯強制猥褻罪，處有期徒刑柒
月。應執行有期徒刑拾月。
    犯罪事實及理由
壹、程序部分：
一、按性侵害犯罪防治法第12條第2項之規定，司法機關所製作
    必須公示之文書，不得揭露被害人之姓名、出生年月日、住
    居所及其他足資識別被害人身分之資訊。故本案判決書關於
    被害人乙女（卷內代號0000-000000，民國84年10月生，真
    實姓名、年籍均詳卷內真實姓名對照表，以下簡稱乙女）、
    證人乙女之同學（卷內代號0000-000000-C，姓名、年籍均
    詳卷內真實姓名對照表）、乙女之父親（卷內代號0000-000
    000-B，姓名、年籍均詳卷內真實姓名對照表），均僅記載
    其等之代號；且因被告甲男為被害人之鄰居，固就其部分亦
    僅記載其代號（0000-000000-A，姓名、年籍均詳卷內真實
    姓名對照表，以下簡稱甲男），合先敘明。
二、又被告所犯本案犯行，其法定刑為死刑、無期徒刑、最輕本
    刑3年以上有期徒刑以外之罪，且非高等法院管轄第一審之
    案件，經本院合議庭裁定由受命法官行準備程序時，被告就
    被訴事實為有罪之陳述後，經告知被告簡式審判程序之旨，
    並聽取被告、檢察官之意見後，裁定進行簡式審判程序，依
    刑事訴訟法第273條之2之規定，簡式審判程序之證據調查，
    不受刑事訴訟法第159條第1項、第161條之2、第161條之3、
    第163條之1及第164條至第170條規定之限制。
貳、實體部分：
一、犯罪事實：
（一）甲男與乙女原為鄰居，甲男明知乙女係14歲以上未滿16歲
      之女子，為滿足自己性慾，竟仍基於對於14歲以上未滿16
      歲之女子為猥褻行為之犯意：
  １、於民國（下同）99年12月底某日下午6時許，在乙女位於
      臺中市東區之居住處（地址詳卷，與甲男當時之租屋處為
      同一地址，為相毗鄰之不同棟建築物）前，利用乙女牽腳
      踏車要去補習班上課之機會，走到乙女身旁，於乙女未為
      反對之意思表示下，隔著衣服用手撫摸乙女之胸部，對乙
      女為猥褻行為得逞，並給予乙女新臺幣（下同）300元零
      用錢，囑咐乙女不可向他人洩漏此事。
  ２、於100年1月間（與上開第1次犯行相隔約2、3星期）某日
      下午6時許，甲男在其上開租屋處之鴿舍旁，趁乙女前來
      觀看其餵鴿子時，走到乙女身旁，藉著拿300元零用錢給
      乙女之機會，於乙女未為反對之意思表示下，再隔著衣服
      用手撫摸乙女之胸部，對乙女為猥褻行為得逞。
  ３、於100年3月初某日下午6時許，甲男其叫乙女從家裡出來
      ，在乙女之上開居住處前，藉著拿300元零用錢給乙女之
      機會，於乙女未為反對之意思表示下，又隔著衣服用手撫
      摸乙女之胸部，對乙女為猥褻行為得逞。
（二）其後甲男另基於強制猥褻之犯意，於100年3月初某日下午
      6時許，在乙女之上開居住處前，趁乙女牽腳踏車要去補
      習班上課時，藉著拿300元零用錢給乙女之機會，先伸手
      隔著衣服撫摸乙女之臀部、下體，復將乙女之衣服往上掀
      ，欲伸手進衣服內撫摸乙女之胸部，經乙女向其表示：「
      阿伯，不要這樣！」，並用一隻手壓住自己之衣服以阻止
      甲男掀開衣服，另一隻手將甲男之手撥開時，甲男仍不顧
      乙女之拒絕、反抗，欲以手將乙女之手拉開，因乙女不願
      放手，甲男乃再強行抱住乙女並用手繼續隔著衣服撫摸乙
      女之胸部，經乙女用力轉身掙脫後，其始行罷手，而違反
      乙女之意願，對乙女為強制猥褻行為得逞。嗣因乙女向同
      學0000-000000-C吐露上情，乙女之父0000-000000-B經00
      00-000000-C轉告而得知上情後，旋即帶同乙女報警處理
      ，而查獲上情。
二、證據名稱：
（一）被告甲男於偵查中及本院審理時對犯罪事實之自白。
（二）告訴人乙女於警詢及偵查時之指訴。
（三）告訴人即乙女之父0000-000000-B於警詢及偵查中之陳述
      。
（四）證人即乙女之同學0000-000000-C於警詢之證述。
（五）被害人乙女之個人戶籍資料查詢結果。
（六）案現場位置圖1份（見警卷第23頁）、案現場照片4張（見
      警卷第24-25頁）。
（七）被告之臺灣高等法院前案紀錄表（見年籍資料袋）。
三、論罪科刑之說明：
（一）刑法上之猥褻罪，係指姦淫以外，足以興奮或滿足性慾之
      一切色情行為而言（最高法院63年台上字第2235號判例意
      旨參照）。本件被告所為如犯罪事實欄所示撫摸乙女胸部
      、下體之行為，在客觀上足以引起一般人之性慾，主觀上
      亦可滿足被告性慾，自屬猥褻行為無疑；故核被告就如犯
      罪事實欄(一)部分所為，均係犯刑法第227條第4項之對於14
      歲以上未滿16歲之女子為猥褻罪；犯罪事實欄(二)部分，被
      告於乙女反對其續行猥褻之際仍不顧乙女之意願，強行猥
      褻乙女，所為係犯刑法第224條強制猥褻罪。就被告對被
      害人乙女所犯3次對未成年人為猥褻犯行、1次強制猥褻犯
      行，因犯意個別，罪名互殊，均予以分論併罰。
（二）又按兒童及少年福利法第70條第1項前段規定：「成年人
      教唆、幫助或利用兒童及少年犯罪或與之共同實施犯罪或
      故意對其犯罪者，加重其刑至二分之一。」，其中，成年
      人故意對兒童或少年犯罪者，係屬刑法分則加重之性質，
      非僅單純之刑度加重，即其構成要件亦與常態犯罪之罪型
      不同，為一獨立之犯罪構成要件（參照最高法院72年台上
      字第6785號判例、最高法院92年第1次刑事庭會議決議意
      旨參照）；本件被告為年滿20歲以上之成年人，有被告之
      年籍資料在卷可稽，而被告知悉被害人乙女係14歲以上未
      滿16歲之女子，是被告成年人故意對未滿18歲之少年乙女
      犯強制猥褻罪，犯罪類型已變更，自成為另一獨立之罪名
      ，係屬刑法分則加重，應依兒童及少年福利法第70條第1
      項前段規定，加重其刑至二分之一。又兒童及少年福利法
      第70條第1項但書規定，「但各該罪就被害人係兒童及少
      年已定有特別處罰規定者，不在此限。」而刑法第227條
      第4項之對於14歲以上未滿16歲之女子為猥褻罪，既係以
      「被害人年齡（14歲以上未滿16歲）」為其處罰之特別要
      件，當無再依兒童及少年福利法第70條第1項規定加重處
      罰之餘地，併此敘明。
（三）爰審酌被告有酒駕公共危險及違反保護令前科，有臺灣高
      等法院被告前案紀錄表在卷可按，素行非佳，其犯罪動機
      、目的在圖一己性慾滿足，惡性非輕，且其對於當時未滿
      16歲之乙女為上開犯行，亦造成其心理及精神上之陰影及
      痛苦，惟被告犯後即坦承犯行，足見被告尚有悔悟之心，
      且告訴人即乙女之父0000-000000-B亦到庭表示，被告事
      後已向其道歉，其願原諒被告，請求從輕量刑給予被告一
      次機會等語（詳見本院卷第19頁審理筆錄），參酌上開一
      切情狀，爰就被告犯行各量處如主文所示之刑，並從輕定
      其應執行之刑（詳如附表示），以資懲儆。
四、應適用之法條：刑事訴訟法第273條之1第1項、第299條第1
    項前段、第310條之2、第454第1項，刑法第224條第1項、第
    227條第4項、第51條第5款，兒童及少年福利法第70條第1項
    。
五、如不服本判決，應於送達後10日內向本院提出上訴狀。
中    華    民    國  100    年    11   月    11   日
                       刑事第十一庭  法  官  王金洲
以上正本證明與原本無異。
如不服本判決應於收受判決後10日內向本院提出上訴書狀，並應
敘述具體理由；其未敘述上訴理由者，應於上訴期間屆滿後20日
內向本院補提理由書（均須按他造當事人之人數附繕本）「切勿
逕送上級法院」。
                                     書記官  謝明倫
中    華    民    國  100    年    11   月    11   日
附表（宣告之主刑及應執行刑）
┌──┬────┬──────────────────────────┐
│編號│犯罪事實│        主刑及從刑（所犯罪名及所判處之刑度）        │
├──┼────┼──────────────────────────┤
│ 1  │犯罪如事│甲男對於十四歲以上未滿十六歲之女子為猥褻之行為，    │
│    │實欄(一)1.│處有期徒刑月。                                    │
│    │        │                                                    │
│    │        │                                                    │
├──┼────┼──────────────────────────┤
│ 2  │如犯罪事│甲男對於十四歲以上未滿十六歲之女子為猥褻之行為，    │
│    │實欄(一)2.│處有期徒刑月。                                    │
│    │        │                                                    │
│    │        │                                                    │
├──┼────┼──────────────────────────┤
│ 3  │如犯罪事│甲男對於十四歲以上未滿十六歲之女子為猥褻之行為，    │
│    │實欄(一)3.│處有期徒刑月。                                    │
│    │        │                                                    │
├──┼────┼──────────────────────────┤
│ 4  │如犯罪事│甲男故意對少年犯強制猥褻罪，處有期徒刑柒月。        │
│    │實欄(二)  │                                                    │
│    │        │                                                    │
├──┴────┼──────────────────────────┤
│   應執行刑   │應執行有期徒刑拾月。                                │
│              │                                                    │
│              │                                                    │
└───────┴──────────────────────────┘
（以下空白）
附錄論罪科刑法條
中華民國刑法第227條第4項
（未成年人）
對於十四歲以上未滿十六歲之男女為猥褻之行為者，處 3 年以
下有期徒刑。
中華民國刑法第224條第1項
（強制猥褻罪）
對於男女以強暴、脅迫、恐嚇、催眠術或其他違反其意願之方法
，而為猥褻之行為者，處6月以上 5 年以下有期徒刑。
兒童及少年福利法第70條
（加重刑法）
成年人教唆、幫助或利用兒童及少年犯罪或與之共同實施犯罪或
故意對其犯罪者，加重其刑至二分之一。但各該罪就被害人係兒
童及少年已定有特別處罰規定者，不在此限。
對於兒童及少年犯罪者，主管機關得獨立告訴。